臺灣臺南地方法院刑事判決　　　　　　　96年度訴字第136號
公　訴　人　臺灣臺南地方法院檢察署檢察官公訴檢察官
被　　　告　甲○○
上列被告因違反毒品危害防制條例案件，經檢察官提起公訴（九
十六年度毒偵字第七一號）暨移送併辦（九十六年度毒偵字第五
五六號、第九０三號、第一００八號），被告就犯罪事實為有罪
之陳述，本院裁定進行簡式審判程序，判決如下：
    主  文
甲○○施用第一級毒品，處有期徒刑拾月，扣案之注射針筒壹支
沒收；又施用第二級毒品，處有期徒刑參月。應執行有期徒刑壹
年，扣案之注射針筒壹支沒收。
    事  實
一、甲○○先前於民國九十四年間因施用毒品案件，經送強制戒
    治，於九十五年四月十七日強制戒治執行完畢釋放。詎仍不
    知悔改，於上開強制戒治執行完畢釋放後五年內，基於反覆
    施用第一級毒品海洛因之犯意，自九十五年十一月十七間早
    上某時起至九十六年三月十七日十八時許止，先後在臺南市
    ○○路○段一八七巷十三號租處，以針筒注射及將海洛因摻
    入香煙燃燒吸食煙氣之方式，以及約一日施用三次之頻率，
    施用海洛因多次；復另基於反覆施用第二級毒品甲基安非他
    命之犯意，於九十五年十一月十六日晚上某時及同年月二十
    三日二十時許，在臺南市○○路○段一八七巷十三號租處，
    以將甲基安非他命置於玻璃瓶內燒烤吸食煙氣方式，各施用
    甲基安非他命一次。嗣為警分別於九十五年十一月十七日十
    九許在臺南市○○路○段一八七巷十三號前、於九十五年十
    一月二十三日二十二時四十分許在臺南市○○路○段三九五
    巷二十號前、於九十六年一月三十一日十六時十分許在臺南
    市○○路與開元路口及九十六年三月十八日十二時五十分許
    在臺南市○區○○路一四五號前查獲，並扣得其所有供施用
    海洛因使用之注射針筒一支。
二、案經臺南市警察局第五分局報請臺灣臺南地方法院檢察署檢
    察官偵查起訴及同分局報請同署檢察官偵查移送併辦。
　　理  由
一、本件係經被告甲○○於準備程序為有罪之表示，而經本院合
    議庭裁定由受命法官獨任以簡式審判程序加以審理，依刑事
    訴訟法第二百七十三條之二、第一百五十九條第二項之規定
    ，不適用傳聞法則有關限制證據能力之相關規定，合先敘明
    。
二、訊據被告對於上揭事實均坦承不諱，且被告為警查獲後採集
    之尿液送驗結果，係呈嗎啡及甲基安非他命陽性反應，有臺
    南市警察局第五分局採驗尿液編號年籍對照表三份及長榮大
    學九十五年十一月二十七日、九十五年十二月八日確認報告
    各一份以及正修科技大學超微量研究科技中心九十六年二月
    二十六日Ｒ０七─００八二─００一號檢驗報告一份可稽，
    復有被告所有供施用海洛因使用之注射針筒一支扣案為證，
    堪認被告之自白與事實相符，其確有施用第一級毒品海洛因
    及施用第二級毒品甲基安非他命之行為無誤。再查被告曾於
    九十四年間，因施用毒品案件，經送強制戒治，於九十五年
    四月十七日強制戒治執行完畢釋放，有臺灣高等法院被告全
    國前案紀錄表一份可憑，被告於強制戒治執行完畢釋放後，
    五年內再犯本件施用第一級及第二級毒品之犯行至明，事證
    明確，被告犯行洵堪認定。
三、核被告所為，係犯毒品危害防制條例第十條第一項施用第一
    級毒品罪及同條第二項施用第二級毒品罪。被告持有第一級
    、第二級毒品，復進而施用，其持有毒品之低度行為，為施
    用毒品之高度行為所吸收，不另論罪。按刑事法若干犯罪行
    為態樣，本質上原具有反覆、延續實行之特徵，立法時既予
    特別歸類，定為犯罪構成要件之行為要素，則行為人基於概
    括之犯意，在密切接近之一定時、地持續實行之複次行為，
    倘依社會通念，於客觀上認為符合一個反覆、延續性之行為
    觀念者，於刑法評價上，即應僅成立一罪，學理上所稱「集
    合犯」之職業性、營業性或收集性等具有重複特質之犯罪均
    屬之（最高法院九十五年度台上字第一０七九號判決意旨參
    照）。查施用毒品之行為，本身在客觀上即具有高度之濫用
    性及成癮性，而反覆施用之性質，且被告亦稱藉施用甲基安
    非他命提神，而忍不住就會想施用海洛因等語，再其約一日
    施用海洛因三次，且二次施用甲基安非他命之時間僅隔七日
    ，反覆施用之時間相當密接，則被告基於反覆施用海洛因、
    甲基安非他命之意念，且於密接之時間內反覆實施多次之施
    用行為，業呈現出反覆實施且在密切接近之時間反覆、延續
    實行之特徵，則其反覆多次施用海洛因及甲基安非他命之行
    為，應各評價為包括一罪之集合犯。檢察官固僅就被告於九
    十五年十一月二十三日二十時許施用第一級、第二級毒品之
    行為起訴，然其餘未據起訴部分（含移送併辦部分），與起
    訴部分有集合犯之包括一罪關係，為起訴效力所及，本院自
    應併予審究。被告上開二犯行，犯意各別、行為互異，應分
    論併罰之。爰審酌被告曾因施用毒品案件，經強制戒治後，
    仍再犯本件之罪，未見悔意，戒癮之意志力甚為薄弱，惟其
    犯後尚知坦承犯行，犯後態度堪認良好等一切情狀，量處如
    主文所示之刑，並定其應執行刑。扣案之注射針筒一支，係
    被告所有供施用海洛因使用，為被告坦承在卷，應依刑法第
    三十八條第一項第二款規定宣告沒收。
據上論斷，應依刑事訴訟法第二百七十三條之一第一項、第二百
九十九條第一項前段，毒品危害防制條例第十條第一項、第二項
，刑法第十一條前段、第三十八條第一項第二款、第五十一條第
五款，判決如主文。
本案經檢察官乙○○到庭執行職務。
中　　華　　民　　國　　96　　年　　4 　　月　　30　　日
                      刑事第十一庭  法　官  陳威龍
以上正本證明與原本無異。
如不服本判決，應於收受送達後10日內向本院提出上訴書狀（應
附繕本）。
　　　　　　　　　　　　　　　　　　書記官　鄭吉裕
中　　華　　民　　國　　96　　年　　4 　　月　　30　　日
附錄論罪科刑法條：
毒品危害防制條例第十條第一項、第二項：
施用第一級毒品者，處六月以上五年以下有期徒刑。
施用第二級毒品者，處三年以下有期徒刑。
